臺灣苗栗地方法院民事判決　　　　　　　 96年度訴字第220號
原　　　告　苗栗縣後龍鎮農會
法定代理人　己○○
訴訟代理人　江錫麟律師
複　代理人　丁○○
被　　　告　壬○○
　　　　　　丙○○
　　　　　　甲○○
上　一　人
訴訟代理人　乙○○
上列當事人間請求拆屋還地事件，本院於民國96年10月30日言詞
辯論終結，判決如下：
    主　文
被告壬○○應將坐落苗栗縣後龍鎮○○段一六四一地號土地如附
圖所示標示A 部分面積七二平方公尺範圍內之地上物拆除，並將
該部分土地返還原告。
被告丙○○應將坐落苗栗縣後龍鎮○○段一六四一地號土地如附
圖所示標示B 部分面積七０點四平方公尺範圍內之地上物拆除，
並將該部分土地返還原告。
被告甲○○應將坐落苗栗縣後龍鎮○○段一六四一地號土地如附
圖所示標示C 部分面積八０點一二平方公尺、標示D 部分面積五
點五一平方公尺範圍內之地上物拆除，並將該部分土地返還原告
。
本判決於原告以新臺幣壹佰壹拾貳萬元、新臺幣壹佰壹拾萬元、
新臺幣壹佰參拾參萬元分別為被告壬○○、丙○○、甲○○供擔
保後，各得假執行；但被告壬○○以新臺幣參佰參拾陸萬元、被
告丙○○以新臺幣參佰貳拾捌萬元、被告甲○○以新臺幣參佰玖
拾玖萬元分別為原告預供擔保，各得免為假執行。
訴訟費用由被告負擔。
    事實及理由
壹、程序方面：
    按訴狀送達後，原告不得將原訴變更或追加他訴。但經被告
    同意者，不在此限；又被告於訴之變更或追加，無異議而為
    本案之言詞辯論者，視為同意變更或追加，民事訴訟法第25
    5 條第1 項第1 款、第2 項分別定有明文。又原告於判決確
    定前，得撤回訴之全部或一部。但被告已為本案之言詞辯論
    者，應得其同意；訴之撤回，被告於期日到場，未為同意與
    否之表示者，自該期日起；其未於期日到場或係以書狀撤回
    者，自前項筆錄或撤回書狀送達之日起，10日內未提出異議
    者，視為同意撤回，民事訴訟法第262 條第1 項、第4 項亦
    分別著有明文。本件原告於民國96年4 月27日起訴時，原係
    以訴外人辛○○、庚○○、乙○○及戊○○為被告，嗣於96
    年6 月6 日原告具狀追加被告壬○○、丙○○及甲○○，而
    被告壬○○、丙○○及甲○○對原告之追加起訴，均無異議
    而為本案之言詞辯論，依前開說明，自已視為同意原告所為
    訴之追加。又原告嗣後於96年10月16日具狀撤回對辛○○、
    庚○○、乙○○及戊○○起訴部分，經本院送達該撤回書狀
    繕本予辛○○、庚○○、乙○○及戊○○後，渠等於收受撤
    回書狀繕本送達後10日內均未提出異議，亦有本院送達證書
    附卷可稽，是依上揭規定，自亦已視為同意撤回，先予敘明
    。
貳、實體方面：
一、原告起訴主張：坐落苗栗縣後龍鎮○○段1641地號土地（下
    稱系爭土地）為原告所有，詎被告壬○○、丙○○及甲○○
    均未經原告同意，竟無權占用原告所有系爭土地。被告壬○○占用如附圖所示標示A 部分面積72平方公尺範圍土地、被
    告丙○○占用如附圖所示標示B 部分面積70點4 平方公尺範
    圍土地、被告甲○○占用如附圖所示標示C 部分面積80點12
    平方公尺及標示D 部分面積5 點51平方公尺範圍土地，並均
    於其上搭建鐵皮房屋等地上物供營業使用，雖經原告多次請
    求被告拆除渠等所有地上物，並分別將占用土地返還予原告
    ，被告均置之不理。爰依民法第767 條物上請求權之規定，
    請求被告分別拆除地上物，並將占用土地返還原告等語，並
    聲明：(1)如主文第1 、2 、3 項所示。(2)願供擔保，請准宣
    告假執行。
二、被告則以：渠等已經使用土地這麼多年，也不知道土地是原
    告所有，如原告要租或賣，被告均願意談。希望原告再給被
    告使用一段時間，等原告用到土地時，被告願意拆除地上物
    並返還土地等語置辯，並聲明：原告之訴駁回。
三、本件系爭土地為原告所有，被告壬○○、丙○○及甲○○均
    未經原告同意，無權占用原告所有系爭土地，被告壬○○占
    用如附圖所示標示A 部分面積72平方公尺範圍土地、被告丙○○占用如附圖所示標示B 部分面積70點4 平方公尺範圍土
    地、被告甲○○占用如附圖所示標示C 部分面積80點12平方
    公尺及標示D 部分面積5 點51平方公尺範圍土地，並均於其
    上搭建鐵皮房屋等地上物供營業使用等情，為兩造所不爭執
    ，並有系爭土地之土地登記謄本附卷可憑（詳卷第9 頁），
    且經本院勘驗現場及囑託苗栗縣竹南地政事務所測量屬實，
    製有勘驗筆錄、現場照片及複丈成果圖在卷可稽（詳卷第52
    至58頁），自堪信為真實。
四、按所有權人對於無權占有或侵奪其所有物者，得請求返還之
    ，民法第767 條前段定有明文。本件被告無權占用原告所有
    系爭土地，既如前述，則原告依上開規定，請求被告分別將
    占用土地上所搭建之地上物拆除，並分別將占用土地返還原
    告，自屬有據，應予准許，爰分別判決如主文第1 、2 、3
    項所示。至被告所辯願與原告洽談租賃或買賣，或請求原告
    准予再使用一段時間等語，既未經原告首肯，本院自無從予
    以斟酌，附此敘明。
五、原告陳明願供擔保以代釋明聲請宣告假執行，核無不合，爰
    酌定相當擔保金額，准許之。另依職權酌定相當擔保金額，
    准被告為原告預供擔保後，各得免為假執行。
六、訴訟費用負擔之依據：民事訴訟法第78條、第85條第1 項前
    段。
中　　華　　民　　國　　96　　年　　11　　月　　12　　日
                  民事庭法　官　王萬金
以上正本係照原本作成。
如對本判決上訴，須於判決送達後20日內向本院提出上訴狀。
                        書記官　劉碧雯
中　　華　　民　　國　　96　　年　　11　　月　　12　　日
